臺灣基隆地方法院刑事判決　　　　　　　　　　　　　九十三年度交訴字第一一號
　　公　訴　人　臺灣基隆地方法院檢察署檢察官
　　被　　　告　乙○○原名孫.
右列被告因過失傷害案件，經檢察官提起公訴（九十三年度偵字第四四一號）本院判
決如左︰
    主  文
乙○○服用酒類，不能安全駕駛動力交通工具而駕駛，處有期徒刑參月。又因過失致
人於死，處有期徒刑捌月。應執行有期徒刑拾月，緩刑參年。
    事  實
一、乙○○（原名孫茂宇）明知服用酒類後反應會較為遲鈍，酒後駕車發生車禍之危
    險性較高，竟於民國九十二年十二月五日上午七時五十分許，酒後已達不能安全
    駕駛之狀態下，駕駛車號Ｖ四─三一八二號自用小客車，沿基隆市○○街欲左轉
    往祥豐街方向行駛。嗣行經基隆市○○街、正榮街口時，本應注意汽車行駛時，
    駕駛人應注意車前狀況，並隨時採取必要之安全措施，且汽車行近行人穿越道前
    ，應減速慢行，遇有行人穿越時，無論有無交通警察指揮或號誌指示，均應暫停
    讓行人先行通過，而當時車況及視距均良好，無障礙物，並無不能注意之情事，
    竟疏未注意及此，於轉彎時不慎擦撞正穿越人行道之丙○○，致使丙○○受到頭
    部外傷，因而造成左側額、顳葉處硬腦膜下出血、蜘蛛膜下腔出血、氣顱、疑似
    顱底骨骨折、疑似低血容積休克等傷害，經送往醫院急救，仍延至同年月十一日
    凌晨一時三十分許不治死亡。乙○○旋於車禍發生之初，其犯罪未發覺前，向前
    往處理之員警自首坦認肇事而受裁判，經警測得其吐氣所含酒精濃度０．四mg/l
    ，而查知上情。
二、案經被害人丙○○之子丁○○告訴及基隆市警察局第二分局報告臺灣基隆地方法
    院檢察署檢察官偵查起訴。
    理  由
一、訊據被告乙○○坦承駕駛車號Ｖ四─三一八二號自用小客車於右揭時、地發生車
    禍等情，經本院當庭勘驗肇事路口監視錄影帶結果：「被害人丙○○在行人穿越
    道行走，被告駕駛銀色自小客車其車頭左前角撞擊被害人，被害人倒在人行道上
    ，被告稍微倒車後查看被害人傷勢」等情，有本院九十二年五月六日刑事勘驗筆
    錄暨錄影帶一份在卷可參，核與被告上開自白相符，並有道路交通事故現場談話
    紀錄表、道路交通事故調查報告表、現場圖各一份及照片九張附卷可稽；且被告
    向員警坦認肇事之際，經警測得其吐氣所含酒精濃度０．四mg/l等情，業據證人
    甲○○即承辦本案之員警到院證稱：「當天派出所通報有車禍發生，我抵達現場
    時有看到行人穿越道上有血跡。後來派出所表示被害人、被告已送到海軍醫院，
    到海軍醫院看到被告，詢問被告『正榮街、祥豐街口的車禍是不是你駕駛』，他
    回答『是』，我聞到被告身上有酒味，立刻對其進行酒測，酒精值是○點四，被
    告說明是前晚酒精的殘留，關於車禍部分，被告表示他原本在等紅燈，等到綠燈
    時，要左轉穿越行人穿越道時撞到被害人，被告表示在現場有等救護車，但等了
    一會兒，救護車未到，被告自行將被害人送到海軍醫院。在填載測試觀察紀錄表
    時，被告一直重複酒精值是前晚喝酒的殘留，在訪談過程中和案情無關的，被告
    也會一直重複陳述」等語綦詳，且卷附測試觀察紀錄表亦明載「查獲、測試或訊
    問過程，嫌疑人（乙○○）有多話情事」等情，並有酒測單、舉發違反道路交通
    管理事件通知單各一份在卷可參，堪可認定被告確實於酒後駕車。按汽車行駛時
    ，駕駛人應注意車前狀況並隨時採取必要之安全指施，而汽車行近行人穿越道前
    ，應減速慢行，遇有行人穿越時，無論有無交通警察指揮或號誌指示，均應暫停
    讓行人先行通過，且汽車駕駛人飲用酒類後吐氣所含酒精濃度超過每公升零點二
    五毫克者，不得駕車，道路交通安全規則第九十四條第三項、第一百零三條、第
    一百十四條第二款分別定有明文。被告駕車自應注意上開安全規定，且依肇事當
    時狀況，又非不能注意，竟疏於注意，以致肇事致人死亡，被告顯有過失，且已
    達不能安全駕駛之程度，經本院依職權囑託台灣省基宜區車輛行車事故鑑定委員
    會鑑定結果，亦同此認定「乙○○酒精濃度過量駕駛自小客車行經行車管制號誌
    岔路口左轉彎，未停讓行人穿越道上之行人丙○○先行，致撞及丙○○，為肇事
    主因；行人丙○○無肇事原因」等情，有該委員會九十三年五月五日基宜鑑字第
    九三０二二八號函附鑑定意見書一份在卷可參。又查，被害人丙○○因此次車禍
    致顱內出血（左側額、顳葉處硬腦膜下出血、蜘蛛膜下腔出血、氣顱、疑似顱底
    骨骨折、疑似低血容積休克）不治死亡，經臺灣基隆地方法院檢察署檢察官督同
    法醫師相驗明確，製有相驗屍體證明書、勘驗筆錄、驗斷書及照片十張在卷可憑
    ，被告前開過失行為與被害人之死亡間，具有相當因果關係，事證明確，應依法
    論科。
二、核被告所為，係犯刑法第一百八十五條之三公共危險罪、第二百七十六條第一項
    過失致死罪。被告所犯上開二罪，犯意各別，罪名互異，應分論併罰。按「汽車
    駕駛人，酒醉駕車、行經行人穿越道不依規定讓行人優先通行，因而致人受傷或
    死亡，依法應負刑事責任者，加重其刑至二分之一」，道路交通管理處罰條例第
    八十六條第一項定有明文，本件被告所犯過失致死罪部分，係酒醉駕駛且未依規
    定讓行人優先通行行人穿越道，致被害人丙○○死亡，依前開規定，應加重其刑
    至二分之一。又其向前往處理之員警坦認肇事等節，業據證人甲○○到院證述明
    確，並有基隆市○○○道路交通事故報案人須知一份在卷可憑，被告係於過失致
    死之犯罪未被發覺前自首而受裁判，應依刑法第六十二條前段規定減輕其刑，並
    依規定先加重後減輕之。爰審酌被告酒後駕駛汽車，竟未依規定在行人穿越道上
    讓行人先行，造成行人死亡，其犯後坦承犯行，與被害人家屬達成和解等一切情
    狀，分別量處如主文所示之刑，並定其應執行之刑。又被告前未曾受有期徒刑以
    上刑之宣告，有台灣高等法院被告全國前案紀錄表一紙附卷可稽，其犯罪後已深
    知悔悟，本院認其經此教訓後，當知警惕，應無再犯之虞，因認其所宣告之刑，
    以暫不執行為適當，併予宣告緩刑三年，以勵自新。
據上論斷，應依刑事訴訟法第二百九十九條第一項前段，道路交通管理處罰條例第八
十六條第一項，刑法第一百八十五條之三、第二百七十六條第一項、第六十二條前段
、第五十一條第五款、第七十四條第一款，罰金罰鍰提高標準條例第一條前段，判決
如主文。
本案經檢察官張介欽到庭執行職務。
中　　　華　　　民　　　國　　九十三　　年　　　五　　　月　　二十五 　日
                              臺灣基隆地方法院刑事第二庭
                                  審判長法  官    王福康
                                        法　官    齊  潔
                                        法　官    何怡穎
右正本證明與原本無異。
對於本件判決如有不服，應於收受送達後十日內向本院提出上訴書狀，上訴於
臺灣高等法院，并按他造當事之人數附具繕本。
                                        書記官    李繼業
中　　　華　　　民　　　國　　九十三　　年　　　五　　　月　　二十五　　日
附錄所犯法條：
刑法第一百八十五條之三
服用毒品、麻醉藥品、酒類或其他相類之物，不能安全駕駛動力交通工具而駕駛者，
處一年以下有期徒刑、拘役或三萬元以下罰金。
刑法第二百七十六條第一項
因過失致人於死者，處二年以下有期徒刑、拘役或二千元以下罰金。
